【裁判字號】    98,易,289
【裁判日期】    980916
【裁判案由】    詐欺
【裁判全文】
臺灣苗栗地方法院刑事判決               98年度易字第289號
公  訴  人  臺灣苗栗地方法院檢察署檢察官
被      告  庚○○
上列被告因詐欺案件，經檢察官提起公訴（98年度偵緝字第11號
），本院判決如下：
    主  文
庚○○共同犯詐欺取財罪，累犯，處有期徒刑壹年，未扣案如附
表一所示之物均沒收。又共同犯詐欺取財罪，累犯，處有期徒刑
壹年貳月，未扣案如附表一所示之物均沒收。又共同犯詐欺取財
罪，累犯，處有期徒刑柒月，未扣案如附表一所示之物均沒收。
又共同犯詐欺取財未遂罪，累犯，處有期徒刑陸月，未扣案如附
表一所示之物均沒收。又共同犯詐欺取財罪，累犯，處有期徒刑
玖月，未扣案如附表一所示之物均沒收。應執行有期徒刑參年，
未扣案如附表一所示之物均沒收。
    事  實
一、庚○○於民國94年間，因詐欺案件，經臺灣臺中地方法院以
    94年度沙簡字第201 號判處有期徒刑4 月確定，入監服刑後
    於95年1 月5 日執行完畢（因違反動產擔保交易法之另案接
    續執行拘役30日至95年2 月4 日）。詎猶不知悔改，與丙○○（未據起訴）及姓名、年籍不詳之成年男子「阿偉」等人
    ，共同基於意圖為自己不法所有之詐欺取財犯意聯絡，於96
    年7 月4 日前之不詳時間、地點，由丙○○接獲因看報紙廣
    告而與詐騙集團聯絡之甲○○（所涉犯之詐欺罪，業經本院
    以98年度易字第141 號判處應執行有期徒刑2 年6 月）電話
    ，並在電話中與甲○○談妥以每個金融帳戶新臺幣（下同）
    3,000 元之價格買賣帳戶，且待遭詐騙之被害人匯款至甲○○所出賣之帳戶時，甲○○必須配合提領匯入其所出賣帳戶
    內之詐騙款項，方可獲取後續佣金乙事。之後，庚○○即開
    車至甲○○位於苗栗縣三義鄉鯉魚潭村1 鄰鯉魚口34之1 號
    住處附近向甲○○收取其所有之臺灣銀行豐原分行帳號0000
    00000000號帳戶（下稱臺銀豐原帳戶）、其持有其女兒黃沛
    雯之苗栗縣三義鄉農會帳號00000000000000號帳戶（下稱三
    義農會帳戶）及苗栗縣三義鄉郵局帳號00000000000000號帳
    戶（下稱三義郵局帳戶）等3 個帳戶（起訴書誤載為4 個帳
    戶，關於甲○○之苗栗縣三義鄉農會帳號00000000000000號
    帳戶，業經公訴檢察官於本院審理中當庭更正而刪除）之存
    摺、印章、金融卡與密碼，而僱用甲○○擔任所謂「車手」
    之工作。
二、庚○○、丙○○及「阿偉」於取得前揭3 個帳戶後，即與其
    所屬、由成年人組成之詐騙集團成員，分別為下列詐欺犯行
    ：
（一）於96年3 月中旬，該詐騙集團成員撥打電話給辛○○，佯
      稱辛○○抽中鑫鏵珠寶公司三獎120 萬元，惟需先匯6 萬
      元認購筆記型電腦1 臺並支付其他費用方能領取云云，致
      使辛○○陷於錯誤，分別於同年7 月4 日、5 日，依詐騙
      集團成員指示匯出12萬元、26萬元至上開三義農會帳戶內
      。
（二）於96年7 月4 日，該詐騙集團成員撥打電話給戊○○，佯
      稱如不依其指示匯款至指定帳戶中，其財產將會受損云云
      ，致使戊○○陷於錯誤，於同日依詐騙集團成員指示，匯
      出56萬800 元至上開三義農會帳戶內。
（三）於96年5 月左右，該詐騙集團成員以Skype 即時通與己○○聯繫，佯稱可向香港彩金公司下注，以獲得高額彩金云
      云，致使己○○陷於錯誤，於同年7 月17日，依詐騙集團
      成員指示匯款4 萬7,000 元至上開三義農會帳戶內。
（四）於96年7 月17日，該詐騙集團成員撥打電話給丁○○，佯
      稱丁○○遭人冒用名義盜辦電話，而欠繳電信費1 萬多元
      ，而且帳戶亦遭人作為犯罪使用，需立刻將所有存款匯入
      指定帳戶，始不會遭到凍結云云，致使丁○○陷於錯誤，
      於同日依詐騙集團成員指示，匯出82萬2,000 元（起訴書
      誤載為82萬元，應予更正）至上開臺銀豐原帳戶內，惟因
      該帳戶業已被列為警示帳戶而無法匯入，詐騙集團始未得
      逞。
（五）於96年7 月23日，該詐騙集團成員撥打電話給乙○○，佯
      稱乙○○欠繳電信費1 萬多元，要趕快處理云云，致使乙○○陷於錯誤，於同日依詐騙集團成員指示，匯出27萬元
      至上開三義郵局帳戶內。
三、嗣於96年7 月4 日，該詐騙集團獲悉辛○○、戊○○等2 人
    已受騙，而分別匯入12萬元、56萬800 元至上開三義農會帳
    戶內，即由丙○○聯絡「阿偉」開車載甲○○及不知情之黃
    沛雯，至苗栗縣三義鄉農會鯉魚村辦事處，由甲○○以黃沛
    雯之法定代理人身分，填寫取款憑證，自該帳戶內提領詐騙
    所得60萬元後，交回給「阿偉」，甲○○並因而獲得由「阿
    偉」交付之5,000 元佣金。再於同年7 月5 日，該詐騙集團
    獲悉辛○○又受騙而匯入26萬元至上開三義農會帳戶內，便
    由庚○○開車載甲○○及不知情之黃沛雯，至苗栗縣三義鄉
    農會鯉魚村辦事處，由甲○○以黃沛雯之法定代理人身分，
    填寫取款憑證，自該帳戶內提領詐騙所得25萬元（起訴書誤
    載為26萬元，應予更正）後，交回給庚○○，庚○○同時給
    付甲○○2,000 餘元之佣金，並將該筆款項攜回臺中市○○
    路上之萊爾富便利商店附近交與丙○○及「阿偉」。而後該
    詐騙集團成員持上開三義農會帳戶之金融卡，於同日下午1
    時47分44秒、48分45秒，至自動提款機提領該帳戶剩餘之款
    項1 萬元、1,000 元，庚○○復於同日下午3 時13分58秒，
    持上開三義農會帳戶之金融卡至臺中市○○路701 號之自動
    提款機，查詢該帳戶是否有餘額尚未提領。後於同年7 月23
    日，該詐騙集團獲悉乙○○已受騙而匯入27萬元至上開三義
    郵局帳戶內，旋由黃士嘉（所涉之詐欺罪嫌，由檢察官另案
    偵辦）持該帳戶之存摺、金融卡等物，至臺中縣烏日郵局，
    自該帳戶內提領詐騙所得20萬元後，交回給詐騙集團。嗣因
    辛○○、戊○○、己○○、丁○○、乙○○等人於匯款後驚
    覺受騙，分別報警處理，始循線查獲上情。
四、案經戊○○等訴由苗栗縣警察局刑事警察大隊報告臺灣苗栗
    地方法院檢察署檢察官偵查起訴。
    理  由
壹、證據能力部分
一、被告以外之人於偵查中向檢察官所為之陳述，除顯有不可信
    之情況者外，得為證據，刑事訴訟法第159 條之1 第2 項定
    有明文。經查，證人黃士嘉、黃沛雯、戊○○、丁○○於檢
    察官偵訊時所為之陳述，固為被告以外之人於審判外之言詞
    陳述，惟其等偵訊時均業經具結，有其等作成之結文4 紙附
    卷足憑，經核上開證人陳述時之外在環境及情況，無顯不可
    信之情況，本院亦認為適當；況被告於本院準備及審理程序
    中就該證人之證言亦不爭執其證據能力，故其等於審判外之
    偵訊證詞，揆諸上開規定，自有證據能力。
二、按被告以外之人於審判外之言詞或書面陳述，除法律有規定
    者外，不得作為證據；法院或檢察官得囑託醫院、學校或其
    他相當之機關、團體為鑑定，或審查他人之鑑定，並準用第
    203 條至第206 條之1 規定；其須以言詞報告或說明時，得
    命實施鑑定或審查之人為之，刑事訴訟法第159 條第1 項、
    第208 條第1 項分別定有明文。是法院或檢察官依刑事訴訟
    法第208 第1 項之規定，囑託鑑定機關所出具之鑑定報告，
    應屬刑事訴訟法第206 條第1 項之鑑定報告，為傳聞法則之
    例外，而囑託包括檢察官直接囑託及概括指定而由警察機關
    逕送鑑定之情形（法務部92年9 月1 日法檢字第0920035083
    號函可供參照）。經查：內政部警政署刑事警察局於本案偵
    查時，受檢察官概括指定從事指紋鑑定，並將鑑定結果作成
    內政部警政署刑事警察局97年7 月29日刑紋字第0970110573
    號鑑驗書1 份，徵諸首揭說明，應屬刑事訴訟法第159 條第
    1 項規定之例外情形，此因「鑑定之經過及其結果，應命鑑
    定人以言詞或『書面』報告」，於同法第206 條第1 項規定
    甚明，且該鑑驗通知書於鑑驗方法、鑑驗結果均有詳細說明
    ，是鑑定機關以書面為鑑定報告提出於檢察官，依刑事訴訟
    法第159 條第1 項立法理由及同法第208 條第1 項準用同法
    第206 條第1 項規定，即具有證據能力。
三、當事人、代理人或辯護人於法院調查證據時，知有第159 條
    第1 項不得為證據之情形，而未於言詞辯論終結前聲明異議
    者，視為有前項之同意，刑事訴訟法第159 條之5 第2 項定
    有明文。經查：本案所引之下列其他證據，本院於審理中均
    一一踐行「告以要旨」程序，檢察官、被告在知悉上開證據
    係審判外陳述之情形下，對於各該審判外之陳述均分別表示
    「沒有意見」，或僅就上開陳述是否真實表示意見，並未於
    言詞辯論終結前就證據能力聲明異議（見本院98年度易字第
    289 號卷〈下稱本院卷〉第71頁、第139 頁以下）；而本院
    審酌該等陳述作成時之情況，認為其證據之取得過程並無瑕
    疵，且與待證事實具有關連性，證明力非明顯過低，而具適
    當性，是自應具有證據能力，合先敘明。
貳、實體部分
一、訊據被告庚○○固坦承載「阿偉」之同夥前去向證人甲○○
    收取前揭帳戶之相關資料，嗣依證人丙○○電話指示，開車
    至苗栗某處與甲○○碰面後，載甲○○及黃沛雯至臺中與丙○○、「阿偉」見面，而由丙○○、「阿偉」操控甲○○去
    提款，當時伊僅在車上等候，領款完畢後被告將車子開回臺
    中市○○路的萊爾富便利商店，將車子與甲○○轉交伊之所
    領款項一併交還丙○○，有關甲○○的部分，丙○○每次給
    與伊300 元至500 元之酬勞，伊前後共領酬勞約2 、3,000
    元，而承認有幫助詐欺之犯行（見本院卷第69至71頁）。惟
    矢口否認有何參與詐騙集團之詐欺犯行，辯稱伊不認識「阿
    偉」，亦非詐騙集團之成員，且伊僅從事駕車接送的工作，
    從未經手現金，僅為受詐騙集團操控之對象，除上揭坦承之
    部分外，對犯罪事實欄所載之事實全無知悉云云。經查：
（一）證人甲○○於偵查中、本院審理中均證述其約於第1 次領
      錢日即96年7 月4 日前某日，看到報紙廣告後，依上面之
      電話撥打，經丙○○接聽且雙方約定以每個帳戶3, 000元
      之價格買賣其所持用前揭三義農會帳戶、三義郵局帳戶、
      臺銀豐原帳戶等3 個帳戶，並答應協助該詐欺集團領取款
      項以取得後續佣金乙情，業經甲○○證述甚詳（見臺灣苗
      栗地方法院檢察署97年度偵字第2783號（二）卷第150 頁
      ，本院卷第110 至113 頁），核與證人黃沛雯所述前揭帳
      戶均由其母甲○○保管持用之情節相符（見臺灣苗栗地方
      法院檢察署97年度偵字第2783號（一）卷第26至30頁），
      且有上開三義農會帳戶開戶基本資料、客戶歷史交易清單
      、開戶申請單、印鑑卡、存摺影本，及上開臺銀豐原帳戶
      存摺影本，與上開三義郵局帳戶存摺影本各1 份存卷可查
      （見臺灣苗栗地方法院檢察署98年度偵緝字第11號卷第58
      至66頁、97年度偵字第2783號（一）偵查卷第101 至104
      頁），復為被告所不爭執，應堪採信。又犯罪事實欄二、
      （一）（二）（三）（四）（五）所載詐騙集團詐欺取財
      之經過，亦經證人即受詐騙之被害人辛○○、戊○○、己○○、丁○○、乙○○分別於警詢、偵查中證述明確，且
      有辛○○匯款單2 份、戊○○匯款單1 份附卷可佐（見臺
      灣苗栗地方法院檢察署97年度偵字第2783號（一）卷第36
      、37、54頁），更有上開三義農會帳戶存摺影本、客戶往
      來交易明細表，及上開臺銀豐原帳戶存摺影本、存摺交易
      往來明細查詢，與上開三義郵局帳戶存摺影本在卷可稽（
      見臺灣苗栗地方法院檢察署98年度偵緝字第11號卷第61、
      62頁、97年度偵字第2783號（一）卷第101 至104 頁），
      足徵該詐騙集團收購甲○○所賣前揭3 個帳戶後，確用之
      以為指示上述受詐騙被害人匯入款項之人頭帳戶使用，並
      因而接受上述被害人匯入如犯罪事實欄二、（一）（二）
      （三）（五）所載之款項，又犯罪事實欄（四）之款項因
      前述臺銀豐原帳戶早已遭列為警示帳戶故無法匯入等情為
      真實，亦為被告所不爭執，應足採認。
（二）由證人甲○○於本院審理中在被告行主詰問時證稱：「（
      問：妳說在妳的簿子有被賣，妳拿去賣，是賣給誰？）答
      ：是你來拿的。」、「（問：我有沒有拿現金給妳？）答
      ：沒有。」等語明確（見本院卷第110 頁），復據證人甲○○於偵查中亦證述經「阿偉」指示向甲○○收取存摺之
      人確係被告乙節甚明（見臺灣苗栗地方法院檢察署97年度
      偵字第2783號（二）卷第150 頁、98年度偵緝字第11號卷
      第21頁），且與被告自承由伊開車向甲○○收取帳戶乙情
      互核相符（見本院卷第127 頁），雖被告辯稱伊僅為司機
      、此事非伊主導及收取之帳戶數量僅有1 本等情，與證人
      甲○○之證述不符，然仍無礙被告確有向甲○○收取其所
      出賣之金融帳戶一事之認定，是甲○○所述足堪採信。另
      證人甲○○於本院審理中證稱被告曾先打電話與其相約在
      其位於苗栗縣三義鄉鯉魚潭村1 鄰鯉魚口34之1 號住處附
      近碰面，並開車載其與其女兒黃沛雯至苗栗縣三義鄉鯉魚
      村農會辦事處，由被告交與其先前出賣之上開三義農會帳
      戶之存摺，要求其以黃沛雯法定代理人之身分領取帳戶內
      款項20幾萬元，其領完錢後悉數交與被告，被告並給付佣
      金2 千多元等節甚詳（見本院卷第113 至116 頁），業據
      證人即當日同行之黃沛雯於偵查中結證明確（見臺灣苗栗
      地方法院檢察署97年度偵字第2783號（二）卷第100 至10
      1 頁），復有內政部警政署刑事警察局97年7 月29日刑紋
      字第0970110573號鑑驗書1 份存卷可憑（見臺灣苗栗地方
      法院檢察署97年度偵字第2783號（二）卷第136 、137 頁
      ）。此外，並參諸上開三義農會帳戶之往來明細查詢表及
      被害人辛○○臺灣銀行匯出匯款用紙（見臺灣苗栗地方法
      院檢察署98年度偵緝字第11號卷第61頁、97年度偵字第27
      83號（一）卷第37頁）之記載，足徵辛○○於96年7 月5
      日上午12時50分03秒匯出26萬元至黃沛雯所有之三義農會
      帳戶內，該筆款項入帳後旋即於當日下午1 時27分20秒經
      提領25萬元一情，核與證人甲○○前開證述情節相吻合，
      堪信被告供承伊搭載甲○○母女前往前開農會辦事處領取
      被害人受詐騙所匯款項後，將該款項交還丙○○等情之自
      白，與事實相符，堪以認定。至被告雖以案發至今事隔兩
      年，證人甲○○所言可能因印象模糊，與實情有所出入而
      對其不利云云，然查，對於此點，證人甲○○已明確供稱
      相關之犯罪事實經過應以審理時證述之情節為真實，因偵
      查中檢察官並沒有分段細問，只問認不認識庚○○，而審
      理中問的比較詳細，故審理中講的比較清楚等語（見本院
      卷第118 至119 頁），應可合理解釋被告之質疑。況且，
      證人甲○○與被告間並無仇恨過節或金錢糾紛，實無理由
      故意誣陷被告而承擔偽證罪之刑責，且其自身亦因該等詐
      欺犯行遭本院判處應執行有期徒刑2 年6 月，縱使供出或
      指證被告亦無法減輕或免除其自身所涉之刑責，是尚無從
      以被告毫無具體理由之質疑即否定證人甲○○證言之可信
      性。
（三）被告於上揭時、地載甲○○母女領款後，復於同日下午3
      時13分58秒持黃沛雯所有三義農會帳戶之金融卡至臺中市
      ○○路701 號之自動提款機，查詢該帳戶是否有餘額尚未
      提領乙節，業有臺中市○○路701 號內之日盛國際商銀自
      動提款機監視錄影帶翻拍照片4 張、上開三義農會帳戶往
      來明細查詢2 紙在卷可徵（見臺灣苗栗地方法院檢察署98
      年度偵緝字第11號卷第55、56、61、62頁），業經被告於
      偵查中明白供承係其本人無誤（見臺灣苗栗地方法院檢察
      署98年度偵緝字第11號卷第24頁），雖被告辯稱該次係為
      丙○○查詢殘障補助金之款項云云，然徵諸證人丙○○於
      本院行交互詰問時結證稱：「（問：你小兒麻痺有無津貼
      ？）答：有，一個月4 千元。」、「（問：每個月發？）
      答：對。」、「（問：每個月都匯到裡面？）答：對。」
      、「（問：每個月的幾號匯進去的？）答：10號。」、「
      （問：匯進去後，你都差不多多久會去領出來用？）答：
      差不多隔天就去領出來用，現在不方便沒辦法賺錢，都靠
      這個生活而已。」、「（問：每次都是誰去領的？）答：
      每次幾乎都是我領的，不然就是我女兒幫我領的。」、「
      （問：你自己也有辦法領就對了？）答：按提款卡就可以
      領了，騎三輪殘障摩托車靠近窗口使用提款機領的。」、
      「（問：不是你就是你女兒就對了？）答：對。」、「（
      問：在你印象中曾委託別人去領？）答：沒有。」、「（
      問：每個月匯進來，你有無查詢餘額？）答：每次裡面都
      沒錢，我上次領了就知道沒有錢了，所以不會查餘額。」
      等語甚詳（見本院卷第130 頁以下），是被告所辯，無非
      飾詞，不足採信。從而，被告於前述時、地持上開三義農
      會帳戶金融卡查詢帳戶內餘額乙節，與其所辯係為丙○○
      查詢殘障補助金之款項云云，全然無關，亦可認定。
二、綜上所述，被告與丙○○、「阿偉」基於共同犯意之聯絡，
    先向甲○○收取其出賣與該詐騙集團之3 個金融帳戶等相關
    資料，嗣又開車接送甲○○母女領取該詐騙集團詐騙所得款
    項，並於給付甲○○酬勞後將餘款交回給丙○○、「阿偉」
    ，且持上開三義農會帳戶之金融卡查詢帳戶內餘額之事實，
    應堪認定。被告上揭辯解，均係臨訟飾卸之詞，不足採信。
    從而，本件事證明確，被告上揭詐欺既遂4 次、詐欺未遂1
    次犯行，應堪認定，應依法論科。
三、按正犯、從犯之區別，係以其主觀之犯意及客觀之犯行為標
    準，凡以自己犯罪之意思而參與犯罪，無論其所參與者是否
    犯罪構成要件之行為，皆為正犯，其以幫助他人犯罪之意思
    而參與犯罪，其所參與者，苟係犯罪構成要件之行為，亦為
    正犯，必以幫助他人犯罪之意思而參與犯罪，其所參與者又
    為犯罪構成要件以外之行為，始為從犯（最高法院25年上字
    第2253號判例意旨參照）。又電話詐騙此一新近社會犯罪型
    態，自刊登廣告、收購人頭帳戶、撥打電話實施詐騙、指定
    被害人匯款帳戶、自人頭帳戶提領款項、取贓分贓等階段，
    乃係需由多人縝密分工方能完成之集團性犯罪。經查，本件
    被告為該詐騙集團收取為達詐騙目的而買受之人頭帳戶、載
    運前揭帳戶名義人提領他人受詐騙而匯入前揭帳戶之款項，
    且持上開三義農會帳戶之金融卡查詢帳戶內餘額等行為，業
    已實行詐欺罪之構成要件行為，並與該詐騙集團成員有犯意
    之聯絡及行為之分擔，核其所為，係犯刑法第339 條第1 項
    之詐欺取財既遂罪4 次及刑法第339 條第3 項、第1 項之詐
    欺取財未遂罪1 次（就犯罪事實欄二、（四）部分，被告雖
    已著手詐欺取財行為之實施，惟未生被害人丁○○交付財物
    之結果，其犯罪尚屬未遂，並依既遂犯之刑減輕之）。被告
    與甲○○、丙○○、「阿偉」及該詐騙集團成員，就前述詐
    欺犯行，有犯意聯絡與行為分擔，應論以共同正犯。被告所
    犯上開4 次詐欺取財既遂罪與1 次詐欺取財未遂罪，犯意各
    別，行為互殊，應予分論併罰。又被告有如犯罪事實欄所載
    之罪刑執行情形，有臺灣高等法院被告前案紀錄表紀錄表1
    份在卷可參，其於受有期徒刑之執行完畢後，5 年內故意再
    犯有期徒刑以上之罪，為累犯，爰依刑法第47條第1 項加重
    其刑，就犯罪事實欄二、（四）部分，並依法先加後減之。
四、爰審酌被告身體健康，四肢健全，不思腳踏實地工作，卻與
    詐騙集團合謀騙取他人金錢，造成本件被害人等經濟損失嚴
    重，求償無門，迄今尚未與被害人等成立民事和解等情，參
    以近年來社會上詐騙集團橫行，以各種手法騙取他人財產，
    動搖社會互信基礎，破壞金融安定秩序，甚至被害人羞憤自
    殺身亡之新聞，屢見不鮮，非予以重懲，不足以遏其風，又
    念及被告犯後對部分犯罪事實尚能坦白承認，有助節省不必
    要之調查資源，並供出部分詐騙集團成員，及犯罪之動機、
    目的、犯罪行為人之生活狀況、品行、智識程度等一切情狀
    ，本院認公訴檢察官具體求處定執行刑有期徒刑4 年仍嫌過
    重，故分別量處如主文所示之刑，並定其應執行之刑，以資
    懲儆。
五、共同正犯因相互間利用他人之行為，以遂行其犯意之實現，
    本於責任共同之原則，有關沒收部分，對於共犯間供犯罪所
    用之物，自均應為沒收之諭知。經查，上開金融機構帳戶存
    摺、印章、金融卡與密碼等物，均由甲○○販售予丙○○、
    「阿偉」等人，並由被告及該犯罪集團持之以供詐欺之用，
    而屬被告與共同正犯丙○○、「阿偉」所有並供犯罪所用之
    物，業經被告供承在卷，且無證據證明業已滅失，揆諸前開
    說明，應依刑法第38條第1 項第2 款宣告沒收之。又雖被告
    因上述犯行而得款約2 、3,000 元，但本院考量該犯罪所得
    並未扣案，且金錢為代替物，一經混同即難區別何者為犯罪
    所得，且該筆款項是否尚未花用而仍歸被告所有，更難查知
    ，如貿然諭知沒收，反增執行之困擾，爰不另宣告沒收，末
    以敘明。
六、應適用之法條：
（一）刑事訴訟法第299 條第1 項前段。
（二）刑法第28條、第25條第2 項、第339 條第1 項、第3 項、
      第47條第1 項、第38條第1 項第2 款、第51條第5 款。
（三）刑法施行法第1 條之1 。
本案經檢察官蕭慶賢到庭執行職務。
中    華    民    國    98    年    9     月    16    日
                  刑事第二庭  審判長法  官  楊清益
                                    法  官  林大為
                                    法  官  魏宏安
以上正本證明與原本無異。
如不服本判決應於收受判決後10日內向本院提出上訴書狀，並應
應敘述具體理由。其未敘述上訴理由者，應於上訴期間屆滿後20
日內向本院補提理由書 (均須按他造當事人之人數附繕本)「 切
勿逕送上級法院」。告訴人或被害人如對本判決不服者，應具備
理由請求檢察官上訴，其上訴期間之計算係以檢察官收受判決正
本之日期為準。
                                    書記官  張玉楓
中    華    民    國    98    年    9     月    16    日
附錄本判決論罪科刑依據之法條：
中華民國刑法第339條第1項、第3項
意圖為自己或第三人不法之所有，以詐術使人將本人或第三人之
物交付者，處5 年以下有期徒刑、拘役或科或併科1 千元以下罰
金。
前二項之未遂犯罰之。
附表一
┌──┬─────┬──────────┬──────┐
│編號│帳戶名義人│金融機構帳戶及帳號  │相關物品    │
├──┼─────┼──────────┼──────┤
│一  │甲○○    │臺灣銀行豐原分行帳號│存摺、印章、│
│    │          │000000000000號帳戶  │金融卡與密碼│
├──┼─────┼──────────┼──────┤
│二  │黃沛雯    │苗栗縣三義鄉農會帳號│存摺、印章、│
│    │          │00000000000000號帳戶│金融卡與密碼│
├──┼─────┼──────────┼──────┤
│三  │黃沛雯    │苗栗縣三義鄉郵局帳號│存摺、印章、│
│    │          │00000000000000號帳戶│金融卡與密碼│
└──┴─────┴──────────┴──────┘


司法院資訊處製作；財團法人民間司法改革基金會備份。
